臺灣板橋地方法院刑事判決　　　　　　　96年度訴字第2257號
公　訴　人　臺灣板橋地方法院檢察署檢察官
被　　　告　甲○○
上列被告因違反毒品危害防制條例案件，經檢察官提起公訴（96
年度毒偵字第3396號），因被告於本院準備程序中為有罪之陳述
，本院告知被告簡式審判程序之旨，並聽取當事人之意見後，經
合議庭裁定由受命法官進行簡式審判程序，判決如下：
    主  文
甲○○施用第一級毒品，累犯，處有期徒刑捌月。扣案之海洛因
貳包之外包裝均沒收，其內之第一級毒品海洛因（合計淨重零點
壹貳公克）均沒收銷燬。
    事  實
一、甲○○前因違反麻醉藥品管理條例案件，經本院於民國八十
    六年七月三日以八十六年度訴字第八八三號刑事判決判處應
    執行有期徒刑五年六月，嗣就非法販賣化學合成麻醉藥品罪
    部分上訴，經臺灣高等法院於八十七年一月十二日以八十六
    年度上訴字第四三四二號刑事判決就上訴部分改判有期徒刑
    五年一月，於八十七年三月二日判決確定，並更定應執行刑
    為有期徒刑五年三月確定，於八十九年六月一日因縮短刑期
    假釋出監付保護管束，嗣於九十一年六月二十二日保護管束
    期滿視為執行完畢（致使本件構成累犯）。另因施用毒品案
    件，經本院以九十四年度毒聲字第二○四九號裁定送觀察、
    勒戒後，認有繼續施用毒品之傾向，經本院以九十四年度毒
    聲字第二四三六號裁定令入戒治處所施以強制戒治，於九十
    五年八月十一日因認無繼續強制戒治之必要釋放出所，並由
    臺灣板橋地方法院檢察署檢察官於九十五年八月二十四日以
    九十五年度戒毒偵字第三一六號為不起訴處分確定。詎其猶
    不知悔改，於上開強制戒治執行完畢釋放出所後之五年內，
    竟又基於施用第一級毒品海洛因之犯意，於九十六年四月二
    十六日晚上十一時在臺北縣三重市○○街一五四號一樓住處
    ，以將海洛因摻入香菸內點燃後吸食之方式，施用第一級毒
    品海洛因一次。嗣於九十六年四月二十七日凌晨四時三十分
    許在臺北縣板橋市○○街三九號前為警查獲，並扣得海洛因
    二包（合計淨重零點一二公克，起訴書誤載為淨重共零點一
    四公克），復經採集其尿液送驗而查獲上情。
二、案經臺北縣政府警察局板橋分局報告臺灣板橋地方法院檢察
    署檢察官偵查起訴。因甲○○於本院準備程序中為有罪之陳
    述，經本院合議庭裁定以簡式審判程序審理。
    理  由
一、訊據被告甲○○對於前揭犯罪事實均坦承不諱，經查：
（一）被告經警採尿送台灣檢驗科技股份有限公司以酵素免疫分
      析法篩檢、氣相層析質譜儀分析法確認，檢驗結果認該尿
      液呈嗎啡陽性反應，此有該公司九十六年五月十五日濫用
      藥物尿液檢驗報告、偵辦毒品危害防制條例案被移送姓西
      及代碼對照表各一份附卷可稽（見偵查卷第三十二頁、第
      十六頁）。且海洛因施用入人體後水解還原成嗎啡，再循
      嗎啡之代謝方式排出體外，業據行政院衛生署藥物食品檢
      驗局以七三藥檢壹字第○三○二二一號函說明綦詳，且尿
      液中能否驗出嗎啡陽性反應，與其投與量、投與途徑、採
      尿時間、個人體質及檢測方法之靈敏度有關，國外曾有文
      獻報導注射六毫克之海洛因鹽酸鹽，其代謝物嗎啡之平均
      可檢出時限約為二十六小時，亦經行政院衛生署藥物食品
      檢驗局於八十一年九月八日以（八一）藥檢壹字第八一一
      四八八五號函釋明在案。前揭尿液檢驗報告載明係以GC
      /MS （即氣相層析質譜儀分析法）方法作為確認檢驗之方
      式，而該方法之原理係檢品經氣化後，通過層析管分離純
      化，再將純化後之成分循序送入質譜儀做個別鑑定。因質
      譜儀所測定之圖譜，在化學上被公認具有指紋特性，故可
      據以完全判定該檢品係為何種化合物。是以氣相層析質譜
      儀（GC/MS） 作藥物及其代謝產物之定性及定量分析，幾
      乎不會有偽陽性反應產生，此經台北榮民總醫院於八十三
      年四月七日以八三北總內字第三○五九號函釋明在案。準
      此被告應有在前揭犯罪時間施用第一級毒品海洛因之行為
      甚明。
（二）扣案之第一級毒品海洛因二包送驗結果，確係第一級毒品
      海洛因（合計淨重零一二公克），此有法務部調查局九十
      六年五月二十一日調科壹字第○九六二三○四四三三○號
      鑑定書一紙附於本院卷足憑，應認上開扣案毒品確係海洛
      因無誤。
（三）被告前因施用毒品案件，經本院以九十四年度毒聲字第二
      ○四九號裁定送觀察、勒戒後，認有繼續施用毒品之傾向
      ，經本院以九十四年度毒聲字第二四三六號裁定令入戒治
      處所施以強制戒治，於九十五年八月十一日因認無繼續強
      制戒治之必要釋放出所，並由臺灣板橋地方法院檢察署檢
      察官於九十五年八月二十四日以九十五年度戒毒偵字第三
      一六號為不起訴處分確定，有臺灣高等法院被告前案紀錄
      表及上開不起訴處分書各一份附卷可憑，復於前揭強制戒
      治執行完畢釋放後五年內，再犯本件施用第一級毒品海洛
      因之事實，堪以認定。
（四）綜上卷附之各項文書、扣案證物等補強證據已足資擔保被
      告於本院調查、審理中所為之上開任意性自白之真實性，
      依刑事訴訟法第一百五十六條第一項、第二項之規定，自
      得據被告前開任意性自白及各該補強證據相互利用，認本
      件事證明確，被告犯行洵堪認定，應予依法論科。
二、按海洛因屬於毒品危害防制條例第二條第二項第一款所規定
    之第一級毒品，核被告施用海洛因之行為，係犯毒品危害防
    制條例第十條第一項之施用第一級毒品罪。其持有毒品海洛
    因之低度行為，應為前揭施用毒品之高度行為所吸收，不另
    論罪。又被告有如事實欄所載刑事科刑及執行紀錄，於八十
    九年六月一日因縮短刑期假釋出監付保護管束，嗣於九十一
    年六月二十二日保護管束期滿視為執行完畢，此有臺灣高等
    法院被告前案紀錄表一份在卷可憑，其受有期徒刑之執行完
    畢後，五年以內故意再犯本件有期徒刑以上之罪，為累犯，
    應依刑法第四十七條第一項之規定加重其刑。本院審酌被告
    施用毒品，足以戕害其身心，滋生其他犯罪，惡化治安，嚴
    重損及公益，且被告前曾犯施用毒品罪，業經強制戒治執行
    完畢釋放，仍未戒斷其施用毒品之惡習，竟再為本件施用毒
    品犯行，顯見其不思悔改，及其犯後坦承犯行，而其施用毒
    品行為於本質上係屬自我戕害行為，反社會性之程度應屬較
    低，及其犯後坦承犯行態度尚稱良好等一切情狀，量處如主
    文所示之刑，以資懲儆。
三、扣案海洛因二包其內之海洛因（合計淨重零點一二公克）屬
    第一級毒品，且係本件查獲之毒品，不問屬於犯人與否，爰
    依毒品危害防制條例第十八條第一項前段規定，均併予宣告
    沒收銷燬之（惟鑑驗耗罄之毒品既已滅失，自毋庸宣告沒收
    銷燬），又其外包裝係用於包裹毒品海洛因，防其裸露、潮
    濕，便於攜帶施用，且為被告所有，此據被告於本院審理時
    供明在卷，爰依刑法第三十八條第一項第二款規定，併予宣
    告沒收。至扣案安非他命一包（淨重零點一公克），雖係本
    件查獲之毒品，惟所涉持有第二級毒品罪嫌，業經檢察官另
    行偵辦，屬另案之重要證物，另扣案空包裝袋、吸食器一組
    ，被告供稱分別係以前裝過葡萄糖之空袋及預備供施用安非
    他命之用，與本案施用第一級毒品犯行無涉，復非違禁物，
    爰均不於本案宣告沒收，併此敘明。
據上論斷，應依刑事訴訟法第二百七十三條之一第一項、第二百
九十九條第一項前段，毒品危害防制條例第十條第一項、第二十
三條第二項、第十八條第一項前段，刑法第十一條前段、第四十
七條第一項、第三十八條第一項第二款，判決如主文。
本案經檢察官沈謝岳龍到庭執行職務。
中　　華　　民　　國　　96　　年　　11　　月　　23　　日
                  刑事第十五庭  法  官  劉安榕
上列正本證明與原本無異。
如不服本判決，應於判決送達後十日內敘明上訴理由，向本院提
出上訴狀（應附繕本），上訴於臺灣高等法院。
                                書記官  楊馥如
中　　華　　民　　國　　96　　年　　11　　月　　23　　日
附錄本案論罪科刑法條全文：
毒品危害防制條例第10條
施用第一級毒品者，處六月以上五年以下有期徒刑。
施用第二級毒品者，處三年以下有期徒刑。
